臺灣高雄地方法院刑事判決　　　　　　100年度侵訴字第125號
公　訴　人　臺灣高雄地方法院檢察署檢察官
被　　　告　0000-000000B（真實姓名年籍資料詳卷）
指定辯護人　李偉如律師
上列被告因妨害性自主罪案件，經檢察官提起公訴（100 年度偵
字第24200號、第28529號），本院判決如下：
    主    文
0000-000000B成年人故意對兒童犯乘機性交未遂罪，處有期徒刑
參年陸月。
    事    實
一、代號0000-0000000A （真實姓名年籍詳卷，下稱甲女）與代
    號0000-0000000B （真實姓名年籍詳卷，下稱乙男）再婚後
    ，攜其與前夫所生幼女即代號0000-0000000（下稱丙女，民
    國92年生，真實姓名年籍詳卷）等人與乙男同住，乙男為丙
    女之繼父，二人間具有家庭暴力防治法第3條第3款所定之直
    系姻親一親等關係。詎乙男不知善盡為人父親之教養、保護
    責任及人倫分際，基於對於未滿十二歲之兒童乘機性交之犯
    意，於民國100年8月19日清晨6 時30分許，在其位於高雄市
    住處（詳細地址詳卷），利用全家均睡於同一房間，且丙女
    沈睡不知抗拒之際，先將其生殖器拿出內褲外，接著動手褪
    去丙女之外褲及內褲至大腿處，並將丙女之大腿抬高後，跪
    在丙女大腿前，正準備將生殖器插入丙女陰道之際，適鬧鐘
    鈴響吵醒一旁睡覺之甲女，甲女見狀大驚乃從乙男身後抓住
    乙男內褲用力往後拉，並喝斥乙男「畜生」等語，致乙男因
    而未能將生殖器插入丙女陰道而未遂。
二、案經甲女及丙女訴由高雄市政府警察局小港分局報請臺灣臺
    高雄地方法院檢察署檢察官偵查起訴。
    理    由  
壹、證據能力部分：按現行刑事訴訟法為保障被告之反對詰問權
    ，排除具有虛偽危險性之傳聞證據，以求實體真實之發見，
    於該法第159條第1項明定被告以外之人於審判外之言詞或書
    面陳述，除法律有規定者外，不得作為證據。又被告以外之
    人於審判外之陳述，雖不符前4 條之規定（即刑事訴訟法第
    159條之1至同條之4 ），而經當事人於審判程序同意作為證
    據，法院審酌該言詞陳述或書面陳述作成時之情況，認為適
    當者，亦得為證據；當事人、代理人或辯護人於法院調查證
    據時，知有第150條第1項不得為證據之情形，而未於言詞辯
    論終結前聲明異議者，視為有前項之同意，刑事訴訟法第15
    9條之5定有明文。本案被告乙男、辯護人均同意檢察官所提
    出之證據具有證據能力（參本院卷第31頁），且本院審酌證
    人甲女於警詢、偵查中；證人丙女於警詢中證述作成時之情
    況，各該證人均能自由陳述，無不適當之情形，依刑事訴訟
    法第159條之5第1項規定，應有證據能力，合先敘明。
貳、實體部分：
一、訊據被告乙男對於前揭事實，於本院審理中均坦認不諱（參
    本院卷第13頁、第14頁、第31頁、第46頁），核與證人甲女
    於警詢、偵訊及證人丙女於警詢中所證相符，並有丙女年籍
    資料表、高雄市立小港醫院受理疑似性侵害事件驗傷診斷書
    及現場照片6 幀在卷可憑。足認被告之自白與事實相符，本
    件事證明確，被告犯行已堪認定，應依法論科。
二、核被告所為，係犯刑法第225 條第3項、第1項之乘機性交未
    遂罪。次按家庭成員間實施身體或精神上不法侵害之行為，
    即屬「家庭暴力」；所稱家庭暴力罪者，謂家庭成員間故意
    實施家庭暴力行為而成立其他法律所規定之犯罪者，家庭暴
    力防治法第2條第1項、第2 項定有明文。而本件被害人丙女
    與證人甲女係母女，為直系血親一親等關係，故被害人丙女
    與證人甲女之配偶即被告為直系姻親一親等關係，是被告對
    被害人丙女為前揭性交犯行，已構成家庭暴力防治法第2 條
    第2 款之家庭暴力罪，惟該法對家庭暴力罪並無處罰明文，
    自應依刑法規定論處，附此敘明。又按刑法分則加重刑罰之
    規定，係就常態之犯罪類型，變更其罪型，加重其法定刑，
    而成為另一獨立之罪，其罪名及構成要件與常態之犯罪之罪
    名及構成要件應非相同，有罪之判決書，自應諭知其罪名及
    構成要件，而兒童及少年福利法第70條第1 項前段規定：故
    意對於兒童犯罪者，加重其刑至二分之一，應屬於刑法分則
    加重之性質，非僅單純之刑度加重，即其構成要件亦與常態
    犯罪之罪型不同，是被告對兒童故意犯乘機性交未遂罪，屬
    刑法分則加重之性質，應依兒童及少年福利法第70條第1 項
    規定加重其刑。被告已著手於犯罪行為之實行而不遂，為未
    遂犯，爰依刑法第25條第2 項之規定減輕其刑，並依法先加
    後減之。本院審酌被告在全家同睡一處之房間內，無視配偶
    及其他年幼子女在一旁睡覺，遽然性侵年幼丙女，除可見其
    為一己淫慾，不顧人倫，漠視丙女將因此影響日後人生之醜
    陋心態外，並可知其對配偶、幼子之輕忽，連性侵幼女此一
    惡行，亦毫無避諱在配偶、子女在旁睡覺時為之，無視其等
    醒來見狀之反應，且犯後矢口否認犯行，態度不佳，自應重
    懲，方能使其深切悔悟所為為非，另慮其於本院移審後坦認
    犯行，稍見悔意，且於本院審理中與被害人達成和解，有本
    院和解筆錄在卷可考，暨其犯罪手段、素行、智識程度、生
    活狀況等一切情狀，認檢察官具體求處有期徒刑2年；辯護
    人具體求處有期徒刑1年7月，均嫌過輕，爰量處如主文所示
    之刑，以資儆懲。
據上論斷，應依刑事訴訟法第299條第1項前段，兒童及少年福利
法第70條第1項前段，刑法第11條、第225條第3項、第1項、第25
條第2項，判決如主文。
中    華    民    國   100    年    11    月    21    日
                  刑事第十四庭  審判長法  官  陳銘珠
                                      法  官  謝琬萍
                                      法  官  林揚奇  
以上正本證明與原本無異。
如不服本判決，應於收受送達後10日內向本院提出上訴書狀（應
敘述具體理由並附繕本）。
上訴書如未敘述理由，應於上訴期間屆滿後20日內補提理由書於
本院。                        
中    華    民    國   100    年    11    月    21    日
                                      書記官  何明昌
附錄論罪科刑法條
刑法第225條：
對於男女利用其精神、身體障礙、心智缺陷或其他相類之情形，
不能或不知抗拒而為性交者，處3年以上10年以下有期徒刑。
對於男女利用其精神、身體障礙、心智缺陷或其他相類之情形，
不能或不知抗拒而為猥褻之行為者，處6月以上5年以下有期徒刑
。
第 1 項之未遂犯罰之。